# 请教陈斑竹：企业分立的处理

提问人：tyt818 时间：2010-08-27 22:16:01
对于企业采用分立的方式，原企业存续，分立出新企业。
对于上述案例，假如 09 年 6 月 30 日完成分立。
对于原存续企业 09 年的法定报表如何编制？ 10 年的法定报表又如何编制。其股本如何处理
假设该存续企业以 08 、 09 、 10 年三年的报表申报IPO，该申报报表又如何处理 08 、 09 年报表？三年期内的股本如何处理？

回答人：chenyiwei
回复 楼主 tyt818 的帖子除了少数特大型国有企业集团的整体改制上市以外，其他情况由于属于有限责任公司整体变更设立股份有限公司，所以应当按照历史上该发行人真实存在的架构及其变化情况予以完整反映。 如果被分立出去的资产和负债构成一项完整业务，并且该项业务对应的收入、成本、费用等在历史上单独核算或者可以单独确定的，则可以按照《企业会计准则第 30 号——财务报表列报》的应用指南中对于终止经营的披露要求，披露与被分立出去的业务相关的信息。该分立事项也应当作为一项重大事项予以披露。 另外，应关注该分立是否导致存续公司的业务、架构等发生重大变动，从而导致不符合《首发办法》第十二条规定的条件。

回答人：chenyiwei
回复 藤椅 tyt818 的帖子可以这样理解。年度报表和ipo报表均按这个原则处理。